【裁判字號】    95,交聲,132
【裁判日期】    950629
【裁判案由】    違反道路交通管理處罰條例聲明異議
【裁判全文】
臺灣新竹地方法院交通事件裁定  95年度交聲字第132號
移送機關  交通部公路總局新竹區監理所新竹市監理站
異議人即
受處分人  甲○○
上列異議人因違反道路交通管理處罰條例案件，對交通部公路總
局新竹區監理所新竹市監理站於中華民國九十五年四月二十一日
所為之竹監新四字第裁五一─Ｅ00000000號裁決書聲明
異議，本院裁定如下：
    主  文
原處分撤銷。
甲○○汽車駕駛人，駕駛汽車不遵守道路交通號誌之指示，處罰
鍰新臺幣玖佰元，並記違規點數壹點。
    理  由
一、原處分意旨略以：異議人即受處分人甲○○於民國九十五年
    二月八日上午十時二十二分，駕駛車號ＪＱ─○七○七號自
    用小客車，沿新竹市○○路駛至光復路與學府路口時，於紅
    燈亮後超越停止線，為路口自動照相系統拍照後，由新竹市
    警察局交通隊員警逕行開單舉發，因異議人違規事證明確，
    爰依道路交通管理處罰條例第六十條第二項第三款之規定，
    裁處異議人罰鍰新臺幣（下同）九百元。
二、聲明異議意旨略以：異議人於九十五年二月八日上午十時二
    十二分，駕駛車號ＪＱ─○七○七號自用小客車，駛至新竹
    市○○路與學府路口時，因當時交通號誌突然由綠燈轉換為
    紅燈，為防止意外踩緊煞車因而超越停止線，二張舉發照片
    顯示異議人駕駛之自用小客車超越白線停在不同位置，就是
    踩煞車後一收一放之結果，為此依法聲明異議。
三、按圓形紅燈表示禁止通行，不得超越停止線；汽車駕駛人，
    駕駛汽車不遵守道路交通標誌、標線、號誌之指示者，處九
    百元以上一千八百元以下罰鍰；道路交通標誌標線號誌設置
    規則第二百零六條及道路交通管理處罰條例第六十條第二項
    第三款分別定有明文。又汽車駕駛人有第六十條第二項第三
    款之情形者，除原條款處罰鍰外，並記違規點數一點；道路
    交通管理處罰條例第六十三條第一項第一款亦有規定。
四、經查：
（一）異議人於九十五二月八日上午十時二十二分，駕駛車號Ｊ
      Ｑ─○七○七號自用小客車，沿新竹市○○路駛至光復路
      與學府路口時，於紅燈亮後超越停止線，為路口自動照相
      系拍照後，由新竹市警察局交通隊員警以其不遵守道路交
      通號誌之指示為由逕行開單舉發，交通部公路總局新竹區
      監理所新竹市監理站（下稱新竹市監理站）據以裁處異議
      人罰鍰九百元等情，業經異議人於異議狀上記載明確，並
      有新竹市警察局舉發違反道路交通管理事件通知單、新竹
      市○○○○○道路交通管理事件裁決書各一份及採證相片
      二張在卷可稽，堪認異議人於上開時地路口紅燈亮後，駕
      駛汽車超越停止線之事實。
（二）異議人固辯稱係因交通號誌突然由綠燈轉換為紅燈，為防
      意外緊急煞車才超越白線，且因踩煞車一收一放，自用小
      客車因此停在不同位置云云。惟觀諸卷附採證相片，其中
      一張相片為異議人駕駛之自用小客車後輪壓在停止線上（
      下稱第一張照片）；另一張相片顯示上開汽車停在停止線
      前方（下稱第二張照片）等事實。而上開第一張照片係紅
      燈亮後二十九秒所拍攝，第二張照片則為紅燈亮後三十秒
      所拍攝，有新竹市警察局於九十五年四月十七日以竹市警
      交字第○九五○○一四二六六號函在卷可證，堪認異議人
      駕車駛近上開路口時，該路口之燈光號誌早已顯示紅燈之
      事實，異議人當有足夠之煞停反應時間，斷無其所述緊急
      煞車之可能，是異議人上開所辯，顯係卸責之詞，無足採
      信。
（三）綜上，異議人所辯並無理由，其於上開時地紅燈亮後超越
      停止線之違規行為堪以認定，原處分機關依道路交通管理
      處罰條例第六十條第二項第三款規定裁處異議人罰鍰九百
      元，固非無見，惟原處分機關疏未援引道路交通管理處罰
      條例第六十三條第一項第一款之規定，加記違規點數一點
      ，雖異議人之異議並無理由，然原處分機關之處分既有上
      開瑕疵，仍屬不當，本院自應將原處分撤銷，另依道路交
      通管理處罰條例第六十條第二項第三款及第六十三條第一
      項第一款之規定，裁處如主文所示。
五、據上論斷，應依道路交通案件處理辦法第十九條、第二十條
    前段，裁定如主文。
中    華    民    國  九十五  年    六    月  二十九  日
                         交通法庭法  官  林昌義
以上正本證明與原本無異。
如不服本裁定，應於裁定送達後5日內向本院提出抗告狀。
中    華    民    國  九十五  年    六    月  二十九  日
                                 書記官  江靜玲


司法院資訊處製作；財團法人民間司法改革基金會備份。
